臺灣嘉義地方法院刑事判決
109年度易字第459號
公  訴  人  臺灣嘉義地方檢察署檢察官
被      告  周宏昇



上列被告因竊盜案件，經檢察官提起公訴（１０９年度偵字第３９０２
號、第４２５４號、第４５０１號），本院判決如下：
    主    文
周宏昇犯如附表編號１至９所示之罪，各處如附表編號１至９所示之
刑。其中如附表編號１至７所示之刑，應執行有期徒刑拾月，如易
科罰金，以新臺幣壹仟元折算壹日；其餘如附表編號８至９所示之
刑，應執行有期徒刑拾月。沒收部分併執行之。
    犯罪事實
一、周宏昇與羅盛義（已發布通緝，另行審結）共同意圖為自己
    不法之所有，基於竊盜或加重竊盜之各別犯意聯絡，分別於
    如附表編號１至９所示之時間、地點，以如附表編號１至９所示
    之方式，竊取如附表編號１至９所示各該被害人或告訴人之財
    物。嗣如附表編號１至９所示之被害人、告訴人發現物品遭竊
    ，報警處理，而為警查悉上情。
二、案經吳○○、陳○○訴由嘉義市政府警察局第一分局報告臺灣嘉
    義地方檢察署檢察官偵查起訴。
    理    由
一、證據能力之認定：
　　查本判決後述所引用之供述證據，檢察官、被告周宏昇於本
    院審理中均表示沒有意見而不予爭執（見本院卷第１１５、２８９
    至２９０頁），且迄至言詞辯論終結前均未聲明異議，本院審
    酌上開證據資料製作時之情況，尚無違法不當及證明力明顯
    過低之瑕疵，亦認為以之作為證據應屬適當，揆諸前開規定
    ，爰依刑事訴訟法第１５９條之５規定，認該等證據均有證據能
    力。
二、認定犯罪事實所憑之證據及理由：
    上揭犯罪事實，業據被告周宏昇於警詢、檢察官訊問及本院
    審理中坦承不諱（被告於警詢、檢察官訊問中之自白，出處
    詳如附表「證據」欄所示；於本院審理中之自白，見本院卷
    第１１３至１１４、１１８至１２０、２８９、２９３至２９５頁），核與證人即
    同案被告羅盛義於警詢、檢察官訊問中之證述，及證人即如
    附表編號１至９所示之告訴人或被害人吳○○、吳○○、袁○○、陳
    ○○、朱○○、莊○○於警詢中之證述，及證人即○○資源集貨場負
    責人邱○○於警詢中之證述，均大致相符，並有如附表編號１
    至９「證據」欄所示之扣押筆錄、扣押物品目錄表、扣押物
    品收據、被害報告單、贓物認領保管單、車輛詳細資料報表
    、監視錄影器畫面翻拍照片、現場車輛照片等附卷可稽（上
    開證人之證述、書證，出處均詳如附表各該編號「證據」欄
    所示），足認被告上開任意性自白確與事實相符，堪以採信
    ，從而，本案事證明確，被告前揭犯行洵堪認定，應予依法
    論科。
三、所犯法條及刑之酌科：
㈠、按刑法第３２１條第１項第３款之攜帶兇器竊盜罪，係以行為人攜
    帶兇器竊盜為其加重條件，此所謂兇器，其種類並無限制，
    凡在客觀上足對人之生命、身體、安全構成威脅，具有危險
    性之兇器均屬之，且祇須行竊時攜帶此種具有危險性之兇器
    為已足，並不以攜帶之初有行兇之意圖為必要（最高法院７９
    年台上字第５２５３號判例意旨參照）。查被告周宏昇與同案被
    告羅盛義實施如附表編號８、９所示竊盜犯行時所攜帶之鐵製
    鑷子１支，雖未據扣案，惟衡酌該鑷子既得用以拆除螺絲，
    堪認上揭鑷子之質地應屬堅硬，客觀上顯然具有危險性，足
    以對人之生命、身體、安全構成威脅，屬於刑法所謂之兇器
    甚明。
㈡、核被告就如附表編號１至７所為，均係犯刑法第３２０條第１項之
    竊盜罪；就如附表編號８至９所為，均係犯刑法第３２１條第１項
    第３款之攜帶兇器竊盜罪。起訴書雖認被告如附表編號５所示
    之竊盜犯行，已為被害人吳○○所發現，而將竊得之冷氣機棄
    置路旁而屬「未遂」，然被告為被害人吳○○發現時，既已將
    該等冷氣機搬運至機車上載離現場，是該等冷氣機實際上已
    置於被告實力支配之下，自屬既遂，不因嗣後遭被害人發現
    棄置路旁而有異，起訴書認被告所為係屬未遂，容有誤會，
    惟既遂、未遂為犯罪之態樣，不涉及罪名之變更，尚無庸變
    更起訴法條，併此敘明。
㈢、被告與同案被告羅盛義２人間，就如附表編號１至９所示竊盜及
    加重竊盜犯行，具有犯意聯絡及行為分擔，均應依刑法第２８
    條之規定，論以共同正犯。
㈣、查被告就如附表編號１、３所示竊盜犯行，雖有分次將冷氣壓
    縮機或窗型冷氣機搬運至機車上載運離開之行為，惟其犯罪
    地點相同、時間緊接，侵害同一法益，各行為間之獨立性極
    為薄弱，依一般社會觀念難以強行分離，顯係基於單一犯意
    接續所為，應包括於一行為予以評價，均屬接續犯，各僅應
    論以一罪。
㈤、被告所犯如附表編號１至７所示７次竊盜罪及如附表編號８至９所
    示２次攜帶兇器竊盜罪，其犯意各別，行為互殊，應予分論
    併罰。
㈥、查被告前因施用毒品、竊盜案件，經本院分別判處有期徒刑１
    ０月（２罪）、５月（２罪）、９月、８月（２罪）、４月（３罪）
    、５月（４罪）、６月確定，再經本院以１０１年度聲字第２３１號
    裁定應執行有期徒刑５年４月，於民國１０８年３月２７日執行完畢
    出監，有臺灣高等法院被告前案紀錄表１份存卷可考，則被
    告前受有期徒刑執行完畢，於５年內故意再犯本案有期徒刑
    以上之上開９罪，俱屬累犯；而本院依司法院大法官會議釋
    字第７７５號解釋意旨，衡酌被告上開所犯竊盜前案，與本案
    所犯之罪質相同，認被告有其特別惡性及對刑罰反應力薄弱
    之情狀，且本案亦無因加重本刑致生所受刑罰超過其所應負
    擔罪責之情形，故本院綜合判斷後，爰依刑法第４７條第１項
    規定，均加重其刑。
㈦、爰以行為人之責任為基礎，審酌被告：⑴前有施用毒品、竊盜
    、贓物、詐欺等犯罪科刑紀錄，素行難謂良好（已列為累犯
    加重事由之案件，不在此重複評價）；⑵正值壯年，不思透
    過付出自身勞力或技藝，以正當途徑賺取財物，只顧一己之
    私，即恣意竊取他人財物，法治觀念極其淡薄，所為應予非
    難；⑶所為如附表編號８至９所示竊盜犯行，係以攜帶兇器之
    方式為之，對民眾之生命、身體、安全具有潛在之危害，犯
    罪情節難謂輕微；⑷犯後已坦承犯行，態度尚可，然迄未與
    告訴人、被害人和解，賠償其等所受之損失；⑸犯罪之動機
    、目的、手段、竊得之財物價值、告訴人及被害人所受之損
    失，及被告自述國小畢業之智識程度、因心臟裝支架無法做
    粗重工作、入監前係做臨時工、經濟狀況不佳、未婚、無小
    孩、平日無固定住所之家庭生活狀況（見本院卷第１２０頁）
    等一切情狀，而分別量處如主文所示之刑，及就附表編號１
    至７所示之罪所處之刑，諭知如易科罰金之折算標準；併就
    不得易科罰金、得易科罰金之罪，分別定其應執行刑如主文
    ；暨就得易科罰金之罪所定應執行之刑，諭知如易科罰金之
    折算標準。
四、關於沒收：
㈠、按「犯罪所得，屬於犯罪行為人者，沒收之。」、「前二項
    之沒收，於全部或一部不能沒收或不宜執行沒收時，追徵其
    價額。」、「第一項及第二項之犯罪所得，包括違法行為所
    得、其變得之物或財產上利益及其孳息。」刑法第３８條之１
    第１項前段、第３項、第４項分別定有明文。次按有關共同正
    犯犯罪所得之沒收、追繳或追徵，最高法院向採之共犯連帶
    說，業經最高法院１０４年度第１３次刑事庭會議決議不再援用
    ，而改採應就各人實際分受所得之財物為沒收，追徵亦以其
    所費失者為限之見解；至於共同正犯各人有無犯罪所得，或
    其犯罪所得之多寡，應由事實審法院綜合卷證資料及調查所
    得認定之（最高法院１０５年度台上字第１８０７號、第２５０１號判
    決意旨參照）。經查：
　⒈被告與同案被告羅盛義共同竊得如附表編號１至４、７至９所示
    之財物後，隨即將該等財物變賣，被告從中分得如附表編號
    １至４、７至９「竊得物品去向／尋獲物品」欄所示之款項等情
    ，業據被告於警詢、本院審理中供述：附表編號１所示之冷
    氣壓縮機變賣得款新臺幣（下同）３３００元，我分到１６５０元；
    附表編號２至４、７所示之冷氣機每台賣得４００至５００元，我都
    是分到一半；附表編號８所示之車用電池共變賣得款８００元，
    我分到４００元；附表編號９所示之車用電池共變賣得款５００元
    ，我分到２５０元等語明確（見警３５８５號卷第３頁，警３１４０號卷
    第１６至１７頁，警３７００號卷第６至７頁，本院卷第１１４、２９３至２９
    ５頁），依上說明，被告就上開編號所示犯行既實際分得如
    各該編號「竊得物品去向／尋獲物品」欄所示之金額（按：
    其中如附表編號２至４、７所示冷氣機之變賣價額，因被告供
    稱每台賣得４００至５００元，基於對被告有利之認定，乃認定為
    每台賣得４００元），自仍應依刑法第３８條之１第１項前段、第３
    項、第４項之規定，就分得之金額，於被告各該犯行主文項
    下宣告沒收，並於全部或一部不能沒收或不宜執行沒收時，
    追徵其價額。
　⒉被告與同案被告羅盛義共同竊得如附表編號５所示之冷氣機後
    ，隨因遭被害人吳○○在附近路口發現，而將該冷氣機棄置路
    旁，嗣已為被害人吳○○取回等情，業據被告與被害人吳○○一
    致供證，堪認已實際發還予被害人吳○○，依刑法第３８條之１
    第５項之規定，自不得宣告沒收。
　⒊被告與同案被告羅盛義於如附表編號６所示犯行中竊得之四輪
    推車１輛，核係被告本案之犯罪所得，應依刑法第３８條之１第
    １項前段之規定，在該次犯行主文項下諭知沒收，且因未據
    扣案，併依同條第３項規定諭知於全部或一部不能沒收或不
    宜執行沒收時，追徵其價額。
㈡、按供犯罪所用、犯罪預備之物或犯罪所生之物，屬於犯罪行
    為人者，得沒收之，於全部或一部不能沒收或不宜執行沒收
    時，追徵其價額；宣告沒收或追徵，有過苛之虞、欠缺刑法
    上之重要性、犯罪所得價值低微，或為維持受宣告人生活條
    件之必要者，得不宣告或酌減之，刑法第３８條第２項前段、
    第４項、第３８條之２第２項定有明文。所謂「欠缺刑法上之重
    要性」在法律上並無明確定義，參諸本次修正之立法說明，
    應自「程序上之訴訟經濟」加以理解詮釋。倘個案中宣告沒
    收，相對於其他法律效果（如科刑判決或諭知保安處分）顯
    得不甚重要，有關沒收之調查與執行程序可預期有過度耗費
    ，或堅持沒收將使其他法律效果之宣告過於困難等情形，均
    可認與訴訟經濟有違，而使該沒收不具有刑法上之重要性。
    查被告用以為如附表編號８、９所示竊盜犯行之鑷子１支，雖
    係同案被告羅盛義所有，惟未據扣案，復已為被告隨手丟棄
    ，不知所蹤等情，業經被告於警詢及本院審理中供述明確（
    見警３７００號卷第６至７頁，本院卷第１２０頁），客觀上難以查
    證該鑷子之價額；佐以被告業經本案判處罪刑，是否沒收該
    未扣案之鑷子，相較之下已不具有刑法上之重要性，爰不予
    宣告沒收，併此敘明。
據上論斷，應依刑事訴訟法第２９９條第１項前段，刑法第２８條、第
３２０條第１項、第３２１條第１項第３款、第４７條第１項、第４１條第１項
前段、第５１條第５款、第３８條之１第１項前段、第３項、第４項，刑
法施行法第１條之１第１項，判決如主文。
案經檢察官葉美菁提起公訴，檢察官廖俊豪到庭執行職務。　　
中　　華　　民　　國　　110 　年　　1 　　月　　20　　日
                  刑事第四庭    法　官　簡仲頤
以上正本證明與原本無異。
如不服本判決應於收受判決後20日內向本院提出上訴書狀，並應
敘述具體理由；其未敘述上訴理由者，應於上訴期間屆滿後20日
內向本院補提理由書（均須按他造當事人之人數附繕本）「切勿
逕送上級法院」。告訴人或被害人如對於本判決不服者，應具備
理由請求檢察官上訴，其上訴期間之計算係以檢察官收受判決正
本之日期為準。　　　　　　　　　
中　　華　　民　　國　　110 　年　　1 　　月　　20　　日
                                書記官　吳明蓉
附表：
編 號 被害人或告訴人 犯罪時間 犯罪方式及竊得財物 竊得物品去向／尋獲物品 證      據 論罪科刑   犯罪地點     １ 吳○○（ 告訴） １０９年２月下旬某日 周宏昇與羅盛義共乘車牌號碼0○0－○○○號普通重型機車至左列地點，徒手合力將吳○○所有、放置在該處待變賣之廢棄冷氣壓縮機８台，接連分次搬運至前揭機車上，載離現場。   分批於１０９年２月２６日、同年２月２７日變賣予不知情、址設嘉義市○區○○街○號之「○○資源集貨場」負責人邱○○，得款新臺幣（下同）３３００元，周宏昇、羅盛義各分一半。 ①被告周宏昇於警詢及檢察官訊問中之供述及自白（見警３５８５號卷第２至４頁，偵３９０２號卷第９８頁）。 ②證人即同案被告羅盛義於警詢及檢察官訊問中之證述（見警３５８５號卷第８至１３頁，偵３９０２號卷第９３至９４頁）。 ③證人即告訴人吳○○於警詢中之證述（見警３５８５號卷第１８至１９頁）。　 ④證人即○○資源集貨場負責人邱○○於警詢中之證述（見警３５８５號卷第２１至２２頁）。 ⑤嘉義市政府警察局第一分局扣押筆錄、扣押物品目錄表、扣押物品收據、被害報告單、贓物認領保管單各１份，及○○資源回收場監視錄影器畫面翻拍照片４張（見警３５８５號卷第２７至３６頁）。 周宏昇共同犯竊盜罪，累犯，處有期徒刑肆月，如易科罰金，以新臺幣壹仟元折算壹日。未扣案之犯罪所得新臺幣壹仟陸佰伍拾元沒收，於全部或一部不能沒收或不宜執行沒收時，追徵其價額。    吳○○所承租位於嘉義市○區○○○路○○○巷○○號對面之空地  吳○○於１０９年２月２８日，在上址集貨場發現左列遭竊之冷氣壓縮機，報警處理，為警扣押後已發還予吳○○。   ２ 吳○○ １０９年３月２日上午１０時許 周宏昇與羅盛義共乘車牌號碼000－○○○號普通重型機車至左列地點，徒手合力將吳○○所有、放置在該處待變賣之廢棄分離式冷氣機１台，搬運至前揭機車上，載離現場。 變賣予不詳回收業者，得款４００元，周宏昇、羅盛義各分一半。 ①被告周宏昇於警詢及檢察官訊問中之自白（見警３１４０號卷第１２至１８頁，偵３９０２號卷第９７至９８頁）。 ②證人即同案被告羅盛義於警詢及檢察官訊問中之證述（見警３１４０號卷第３至７頁，偵３９０２號卷第９３至９４頁）。 ③證人即被害人吳○○於警詢中之證述（見警３１４０號卷第２２至２４頁）。　 ④被害報告單、車輛詳細資料報表各１紙，及現場監視錄影器畫面翻拍照片２０張（見警３１４０號卷第２８至３９頁）。  周宏昇共同犯竊盜罪，累犯，處有期徒刑參月，如易科罰金，以新臺幣壹仟元折算壹日。未扣案之犯罪所得新臺幣貳佰元沒收，於全部或一部不能沒收或不宜執行沒收時，追徵其價額。    吳○○所承租位於嘉義市○區○○○路○○○巷○○號對面之空地     ３ 吳○○ １０９年３月１３日凌晨３時４０分許、同日凌晨４時４０分許 周宏昇與羅盛義共乘車牌號碼000－○○○號普通重型機車至左列地點，徒手合力將吳○○所有、放置在該處待變賣之廢棄窗型冷氣機３台，分次搬運至推車上後，以前揭機車拖曳載離現場。 變賣予不詳回收業者，得款１２００元，周宏昇、羅盛義各分一半。  周宏昇共同犯竊盜罪，累犯，處有期徒刑參月，如易科罰金，以新臺幣壹仟元折算壹日。未扣案之犯罪所得新臺幣陸佰元沒收，於全部或一部不能沒收或不宜執行沒收時，追徵其價額。    上址空地     ４ 吳○○ １０９年３月１４日凌晨４時１０分許 周宏昇與羅盛義共乘車牌號碼000－○○○號普通重型機車至左列地點，徒手合力將吳○○所有、放置在該處待變賣之廢棄窗型冷氣機２台，搬運至推車上後，以前揭機車拖曳載離現場。  變賣予不詳回收業者，得款８００元，周宏昇、羅盛義各分一半。  周宏昇共同犯竊盜罪，累犯，處有期徒刑參月，如易科罰金，以新臺幣壹仟元折算壹日。未扣案之犯罪所得新臺幣肆佰元沒收，於全部或一部不能沒收或不宜執行沒收時，追徵其價額。    上址空地     ５ 吳○○ １０９年３月１５日凌晨５時３５分許 周宏昇與羅盛義共乘車牌號碼000－○○○號普通重型機車至左列地點，徒手合力將吳○○所有、放置在該處待變賣之廢棄窗型冷氣機１台，搬運至推車上後，以前揭機車拖曳載離現場。 周宏昇與羅盛義離開現場不久，旋在附近路口遇到因查看現場監視錄影器畫面發現冷氣機遭竊而趕赴現場之吳○○，渠等隨即將左列冷氣機棄置路旁逃逸，吳○○乃將之取回。  周宏昇共同犯竊盜罪，累犯，處有期徒刑參月，如易科罰金，以新臺幣壹仟元折算壹日。   上址空地     ６ 袁○○ １０９年３月１１日凌晨４時許　 周宏昇與羅盛義為竊取如附表編號７所示之冷氣機，乃先一同至左列地點，徒手竊取袁○○所有、放置在該處之四輪推車１輛。 羅盛義隨手棄置於嘉義市○區○○路○○○巷○弄○○號附近某處樹下，未能尋獲。 ①被告周宏昇於警詢及檢察官訊問中之自白（見警３７００號卷第２至４頁，偵３９０２號卷第９８頁）。 ②證人即同案被告羅盛義於警詢及檢察官訊問中之證述（見警３７００號卷第１１至１３頁，偵３９０２號卷第９４頁）。 ③證人即被害人袁○○於警詢中之證述（見警３７００號卷第１８至２０頁）。　 ④被害報告單１紙、監視錄影器畫面翻拍照片４張（見警３７００號卷第４０、４４頁）。 周宏昇共同犯竊盜罪，累犯，處有期徒刑參月，如易科罰金，以新臺幣壹仟元折算壹日。未扣案之犯罪所得四輪推車壹輛沒收，於全部或一部不能沒收或不宜執行沒收時，追徵其價額。   嘉義市○區○○路○○○巷○弄○號附１前     ７ 陳○○（ 告訴） １０９年３月１１日凌晨４時５９分許 周宏昇與羅盛義徒手合力將陳○○所有、放置在左列地點之冷氣機２台，搬運至如附表編號６所示竊得之四輪推車上後拖曳離開現場。 變賣予不詳回收業者，得款８００元，周宏昇、羅盛義各分一半。 ①被告周宏昇於警詢及檢察官訊問中之自白（見警３７００號卷第２至４頁，偵３９０２號卷第９８頁）。 ②證人即同案被告羅盛義於警詢及檢察官訊問中之證述（見警３７００號卷第１１至１３頁，偵３９０２號卷第９４頁）。 ③證人即告訴人陳○○於警詢中之證述（見警３７００號卷第２３至２６頁）。　 ④被害報告單１紙、監視錄影器畫面翻拍照片４張（見警３７００號卷第４１、４４頁）。 周宏昇共同犯竊盜罪，累犯，處有期徒刑參月，如易科罰金，以新臺幣壹仟元折算壹日。未扣案之犯罪所得新臺幣肆佰元沒收，於全部或一部不能沒收或不宜執行沒收時，追徵其價額。    嘉義市○區○○路○○○巷○○弄○號前     ８ 朱○○ １０９年３月１７日凌晨２時２８分許 周宏昇與羅盛義分乘不詳車牌號碼機車至左列地點，由羅盛義負責把風，由周宏昇持客觀上足以對人之生命、身體、安全構成威脅之鐵製鑷子１支，以拆卸螺絲之方式，竊取朱○○所有、停放在左列地點之車牌號碼000－○○○○號自用小貨車上之車用電池２個，得手後再分乘上開機車離開現場。 變賣予不詳回收業者，得款８００元，周宏昇、羅盛義各分一半。 ①被告周宏昇於警詢及檢察官訊問中之自白（見警３７００號卷第４至６頁，偵３９０２號卷第９８頁）。 ②證人即同案被告羅盛義於警詢及檢察官訊問中之證述（見警３７００號卷第１３至１５頁，偵３９０２號卷第９４頁）。 ③證人即被害人朱○○於警詢中之證述（見警３７００號卷第２８至３０頁）。　 ④被害報告單１紙、車輛詳細資料報表１紙、監視錄影器畫面翻拍照片８張（見警３７００號卷第４２、４５至４６、４８頁）。 周宏昇共同犯攜帶兇器竊盜罪，累犯，處有期徒刑捌月。未扣案之犯罪所得新臺幣肆佰元沒收，於全部或一部不能沒收或不宜執行沒收時，追徵其價額。    嘉義市○區○○路○○○巷○○號前     ９ 莊○○ １０９年３月１７日凌晨４時許 周宏昇與羅盛義分乘不詳車牌號碼機車至左列地點，由羅盛義負責把風，由周宏昇持客觀上足以對人之生命、身體、安全構成威脅之鐵製鑷子１支，以拆卸螺絲之方式，竊取莊○○所有、停放在左列地點之車牌號碼0○－○○○○號自用小貨車上之車用電池１個及車牌號碼000－○○○○號自用小貨車之車用電池２個，得手後再分乘上開機車離開現場。 變賣予不詳回收業者，得款５００元，周宏昇、羅盛義各分一半。 ①被告周宏昇於警詢及檢察官訊問中之自白（見警３７００號卷第６至７頁，偵３９０２號卷第９８頁）。 ②證人即同案被告羅盛義於警詢及檢察官訊問中之證述（見警３７００號卷第１５至１６頁，偵３９０２號卷第９４頁）。 ③證人即被害人莊○○於警詢中之證述（見警３７００號卷第３４至３６頁）。　 ④被害報告單１紙、車輛詳細資料報表２紙、現場車輛照片４張（見警３７００號卷第４３、４７、４９至５０頁）。 周宏昇共同犯攜帶兇器竊盜罪，累犯，處有期徒刑捌月。未扣案之犯罪所得新臺幣貳佰伍拾元沒收，於全部或一部不能沒收或不宜執行沒收時，追徵其價額。    嘉義市○區○○○街○號前     
附錄本案論罪科刑法條：
中華民國刑法第３２０條第１項：　　　　　　　　　　　　　意圖為自己或第三人不法之所有，而竊取他人之動產者，為竊盜罪，處５年以下有期徒刑、拘役或５０萬元以下罰金。
中華民國刑法第３２１條第１項：
犯前條第１項、第２項之罪而有下列情形之一者，處６月以上５
年以下有期徒刑，得併科５０萬元以下罰金：
一、侵入住宅或有人居住之建築物、船艦或隱匿其內而犯之。
二、毀越門窗、牆垣或其他安全設備而犯之。
三、攜帶兇器而犯之。
四、結夥三人以上而犯之。
五、乘火災、水災或其他災害之際而犯之。
六、在車站、港埠、航空站或其他供水、陸、空公眾運輸之舟、
    車、航空機內而犯之。